臺灣基隆地方法院刑事判決　　　　　　　　　　　　　九十三年度易字第二九一號
　　公　訴　人　臺灣基隆地方法院檢察署檢察官
　　被　　　告　甲○○
右列被告因違反毒品危害防制條例案件，經檢察官提起公訴（九十三年度毒偵字第一
六五五號），本院合議庭裁定改依簡式審判程序審理，本院判決如左：
    主  文
甲○○連續施用第二級毒品，累犯，處有期徒刑柒月。
    事  實
一、甲○○前曾有殺人未遂、誣告、竊盜、違反毒品危害防制條例等前科，其前分別
    因施用毒品案件，先後二次經觀察、勒戒後，均認無繼續施用毒品之傾向，經本
    院於八十八年二月十九日，以八十八年度訴緝字第三號為免刑判決確定，及臺灣
    基隆地方法院檢察署檢察官於八十九年三月十三日，以八十九年度毒偵緝字第一
    Ｏ二號為不起訴處分確定。甲○○復於九十年一月十八日下午採尿前之四日內，
    在不詳地點施用第二級毒品安非他命，經先送強制戒治（九十一年四月十四日期
    滿），並經臺灣基隆地方法院檢察署檢察官以九十年度毒偵字第二０七號聲請簡
    易判決處刑，由本院以九十年度簡上字第三七號判處有期徒刑六月，於九十年七
    月十八日確定，並於九十一年十二月二日執行完畢。詎甲○○詎仍不思戒絕毒品
    ，復基於施用第二級毒品安非他命之概括犯意，於九十三年八月底、九月初某日
    、九十三年九月四或五日及九十三年九月底某日，在其位於基隆市○○○路六三
    號住處房間內，以玻璃球吸食器加熱燒烤之方式，連續施用第二級毒品安非他命
    三次，為警於九十三年九月七日（起訴書誤載為八月七日）下午三時四十五分許
    ，在基隆市○○○路六三號搜索周永東住所時，因同在現場而遭查獲，嗣經警於
    同日經採集其尿液送請基隆市衛生局檢驗結果，呈甲基安非他命陽性反應，因而
    查悉上情。
二、案經基隆市警察局第二分局報請臺灣基隆地方法院檢察署檢察官偵查起訴。
    理　由
一、本件被告甲○○所犯者非為死刑、無期徒刑、最輕本刑為三年以上有期徒刑之罪
    或高等法院管轄第一審案件，其於準備程序進行中，先就被訴事實為有罪之陳述
    ，經告知其簡式審判程序之旨，並聽取公訴人之意見後，本院依刑事訴訟法第二
    百七十三條之一第一項之規定，裁定由受命法官獨任進行簡式審判程序，合先敘
    明。
二、右開事實，業經被告甲○○於本院審理時自白不諱，且被告為警查獲後，經警員
    採集其之尿液送檢驗結果，呈甲基安非他命陽性之事實，有基隆市衛生局基衛檢
    壹字第○九三○○一三七二三號檢驗成績書一紙附卷可稽，被告自白施用第二級
    毒品安非他命之事實顯與事實相符。又被告前因施用毒品案件，先後二次經觀察
    、勒戒後，均認無繼續施用毒品之傾向，經本院於八十八年二月十九日，以八十
    八年度訴緝字第三號為免刑判決確定，及臺灣基隆地方法院檢察署檢察官於八十
    九年三月十三日，以八十九年度毒偵緝字第一Ｏ二號為不起訴處分確定。甲○○
    復於九十年一月十八日下午採尿前之四日內，在不詳地點施用第二級毒品安非他
    命，經先送強制戒治（九十一年四月十四日期滿），並經臺灣基隆地方法院檢察
    署檢察官以九十年度毒偵字第二０七號聲請簡易判決處刑，由本院以九十年度簡
    上字第三七號判處有期徒刑六月，於九十年七月十八日確定，並於九十一年十二
    月二日執行完畢等情，有不起訴處分書、聲請簡易處刑書、臺灣基隆地方法院檢
    察署刑案資料查註紀錄表附卷可證。本件事證明確，被告施用第二級毒品安非他
    命犯行，洵堪認定，應予依法論科。
三、按安非他命係毒品危害防制條例第二條第二項第二款所定之第二級毒品，不得非
    法施用，是核被告所為，係犯毒品危害防制條例第十條第二項之施用第二級毒品
    罪。被告施用第二級毒品前後持有第二級毒品之低度行為，應為其施用第二級毒
    品之高度行為所吸收，不另論罪。被告先後多次施用第二級毒品安非他命之行為
    ，時間緊接，犯罪構成要件相同，顯係出於概括之犯意反覆為之，為連續犯，應
    依刑法第五十六條之規定以一罪論，並加重其刑。公訴意旨雖僅論及被告於九十
    三年九月四日或五日，施用第二級毒品安非他命一次之行為，然前開未經起訴部
    分既經被告於本院審理時坦白供認，與起訴部分，有連續犯裁判上一罪關係，屬
    裁判上一罪，本為起訴效力所及，本院自應併予審理。又查被告於九十年間，因
    違反毒品危害防制條例案件，經本院判處有期徒刑六月確定，於九十一年十二月
    二日執行完畢，有臺灣高等法院被告全國前案紀錄表一份附卷可考，其受有期徒
    刑執行完畢後，於五年內再犯本件有期徒刑以上之罪，是為累犯，應依刑法第四
    十七條之規定，遞予加重其刑。爰審酌被告前已有多次施用毒品前科紀錄，仍不
    知悔改警惕，堪認其素行不佳，並斟酌被告前已因施用毒品案件經判刑在案，猶
    再施用第二級毒品安非他命不輟，無視於毒品對於自身健康之戕害及國家對於杜
    絕毒品犯罪之禁令，惡性非輕，有失政府制定毒品危害防制條例之立法美意，本
    不宜寬貸，惟施用毒品者均有相當程度之成癮性及心理依賴性，其犯罪心態與一
    般刑事犯罪之本質並不相同，容應以「病人」之角度為考量，及被告犯後坦認犯
    行等一切情狀，量處如主文所示之刑，以資懲儆。
據上論斷，應依刑事訴訟法第二百七十三條之一第一項、第二百九十九條第一項前段
，毒品危害防制條例第第十條第二項，刑法第十一條前段、第五十六條、第四十七條
，判決如主文。
本案經檢察官黃鴻達到庭執行職務。
中　　華　　　民　　　國　　九十三　　年　　　十一　　　月　　　三　  　日
                             　　   臺灣基隆地方法院刑事庭
                                        法  官    陳  秀  
右正本證明於原本無異。
對於本件判決如有不服，應於收受送達後十日內，向本院提出上訴書狀，上訴於臺灣
高等法院，並按他造當事人之人數附具繕本。
                                        書記官    王  一  芳
中　　華　　　民　　　國　　九十三　　年　　　十一　　　月　　　三　  　日
附錄論罪科刑法條：
毒品危害防制條例第十條第二項：
施用第二級毒品者，處三年以下有期徒刑。
